臺灣臺南地方法院刑事判決　　　　　　　　　　　　　九十三年度簡上字第四五號
　　上　訴　人
　　即　被　告　甲○○
　　選任辯護人　林金宗律師
右上訴人因恐嚇案件，不服本院臺南簡易庭九十二年度南簡字第一一七四號中華民國
九十三年一月二日第一審判決（聲請案號：九十二年度偵字第六二四二號），提起上
訴，本院管轄之第二審合議庭判決如左：
    主  文
上訴駁回。
    事  實
一、甲○○原係丁○○之子郭家宏配偶，具有家庭暴力防制法第三條第三款所示之家
    庭成員關係。甲○○與郭家宏於民國九十二年一月離婚，並協議所育一子郭威辰
    歸由郭家宏監護。嗣因郭威辰之管教問題，與郭家宏同住之丁○○於九十二年三
    月十六日電洽甲○○，雙方因意見不合有所爭執。甲○○乃於九十二年三月十七
    日上午十時許，至丁○○所經營，位於臺南市○○路○段一六一號之「天天上牛
    肉麵」店處欲尋丁○○理論。雙方再次發生口角，甲○○即基於恐嚇之犯意，以
    加害生命、財產之事恐嚇丁○○稱：「你在這裡開店要小心一點，否則你就試試
    看」等語，使丁○○心生畏懼，致生危害於安全。
二、案經丁○○訴由臺南市警察局移送臺灣臺南地方法院檢察署檢察官偵查終結，聲
    請以簡易判決處刑。
    理  由
一、訊據上訴人即被告（下稱被告）甲○○於本院審理時固坦承於右揭時地與告訴人
    丁○○發生爭執，惟矢口否認涉有恐嚇罪嫌，辯稱：當日僅稱要求告訴人音量勿
    高，並未以前揭言語相脅云云。辯護意旨則以：被告縱為前揭言語，然亦不致使
    告訴人心生畏懼，並未致生危害於安全，與恐嚇罪之構成要件有間云云。經查：
（一）被告於九十二年三月十七日上午十時許，在告訴人丁○○所經營位於臺南市○○路○段一六一號之「天天上牛肉麵」店處與告訴人發生爭執一節，業據被告
      於本院審理時陳稱在卷，核與證人即告訴人丁○○及當時亦在「天天上牛肉麵
      」店工作之丙○○於本院審理時到庭具結後證述相符，此部份事實應堪認定。
（二）證人丁○○於本院審理時到庭結證稱：當日被告至其經營之牛肉麵店時，曾對
      其稱：「妳在這裡開店要小心一點，否則你就試試看。」等語，而證人丙○○
      於同日庭訊時，結證稱：當日被告進入店內與告訴人談話之際，原未注意，嗣
      因被告突以大音量稱「如果要在那裡做生意，要小心注意一點」，其受到驚嚇
      ，故僅記得被告曾向告訴人稱此句話等語（均參見本院九十三年五月四日審判
      筆錄），依此，雖證人丁○○、丙○○二人所述被告當日恐嚇用詞稍有出入，
      然考量其等因所在位置不同（證人丙○○原在騎樓處處理廚務），且證人丙○○並非被告恐嚇之對象，利害關係顯有不同。其等所聽聞、記憶被告所為言語
      稍有出入，尚非與常情有違。惟綜觀證人丁○○與丙○○於本院審理所證，兩
      者所述之被告當日行徑，應足以認定被告確曾以前揭言語恐嚇告訴人。被告辯
      稱並未以前揭言語相脅云云，尚無可採。
（三）證人丁○○於本院審理時，業已結證稱：其聽聞被告前揭言語，感覺生命及財
      產受到威脅等語（參見前開審判筆錄），參以前揭言語於客觀上，確含對他人
      生命、財產欲以加害之意，故證人丁○○於本院審理時結證稱自認其生命、財
      產受到威脅，尚非無據，應堪採信。辯護意旨雖以證人丙○○於本院審理時結
      證稱：證人丁○○遭被告以前揭言語相對時，其臉上浮現生氣之表情云云，辯
      稱：證人丁○○並未因被告之言語心生畏懼，應無致生危害於安全之情狀云云
      。惟證人丁○○遭被告以前揭言語相脅時，是否心生畏懼，屬其內心感受，外
      人無從得知，證人丙○○僅以其面部表情判斷是否確實無誤，實非無疑，尚難
      僅以證人丙○○個人判斷，即認證人丁○○所自陳之恐懼情緒不實，進而推認
      被告所為，尚未致證人丁○○心生畏懼。辯護意旨此部份尚無可採。
（四）綜上所述，被告恐嚇犯行明確，堪以認定，應依法論科。
二、核被告所為係犯刑法第三百零五條之恐嚇罪。被告與告訴人原曾係直系姻親，具
    有家庭暴力防制法第三條第三款所規定之家庭成員關係。被告以前揭言語相脅，
    除構成刑法第三百零五條之恐嚇罪外，另應構成家庭暴力防制法第二條第二款所
    示之家庭暴力罪。原審以被告罪證明確，依刑事訴訟法第四百四十九條第一項前
    段、第四百五十四條第二項，刑法第三百零五條、第四十二條第二項，罰金罰鍰
    提高標準條例第一條前段、第二條，判處被告罰金二千元，並諭知如易服勞役，
    以三百元折算一日。其認事用法，均無違誤，量刑亦屬妥適。被告上訴意旨指摘
    原判決認定事實違誤，求予撤銷改判無罪，為無理由，應予駁回。
據上論斷，應依刑事訴訟法第四百五十五條之一第一項、第三項、第三百六十八條，
判決如主文。
本案經檢察官乙○○到庭執行職務
中      華      民      國    九十三    年      五      月     十八     日
                                  臺灣臺南地方法院刑事第四庭
                                  審判長法  官  蘇清水
            法  官  林欣玲
                                        法  官  卓穎毓
右正本證明與原本無異。
本件不得上訴。
                                        書記官  秦建華
中      華      民      國    九十三    年      五      月     十九     日
附錄法條：
中華民國刑法第三百零五條
(恐嚇危害安全罪)
以加害生命、身體、自由、名譽、財產之事，恐嚇他人致生危害於安全者，處二年以
下有期徒刑、拘役或三百元以下罰金。
